【裁判字號】    89,易,604
【裁判日期】    890914
【裁判案由】    竊盜
【裁判全文】
臺灣雲林地方法院刑事判決
    公  訴  人  臺灣雲林地方法院檢察署檢察官
    被      告  乙○○
右列被告因竊盜案件，經檢察官提起公訴（八十九年度偵字第二九三一號），本院判
決如左：
    主  文
乙○○竊盜，處拘役伍拾玖日。緩刑貳年。
    事  實
一、乙○○意圖為自己不法之所有，於民國八十九年七月十九日下午三時許，利用受
    僱於昌隆實業水電行，進入雲林縣麥寮鄉臺灣塑膠工業股份有限公司（下稱臺塑
    公司）六輕廠內，從事電纜線配線工作之便，在臺塑公司聚烯事業部ＨＤＰＥ廠
    廢液廢水一○○區施工處，竊取臺塑公司所有之配線廢料，即長短不一之電纜線
    共計約三十米（價值約新臺幣三千一百五十元，規格為：６００Ｖ×６０ｍｍ平
    方×１Ｃ）。乙○○於得手後為掩人耳目，乃將之藏置於所駕駛之ＳＫ－八二四
    一號自小貨車後，並以紙板及雜物掩飾覆蓋。嗣於同日下午五時二十分許駕駛上
    開自小貨車離開廠區時，在臺塑六輕東大門地磅旁為警衛甲○○攔車檢查所發覺
    ，而報警當場查獲，並起出上開電纜線。
二、案經雲林縣警察局臺西分局報請臺灣雲林地方法院檢察署檢察官偵查起訴。
    理  由
一、訊據被告乙○○，對於右揭時地駕駛ＳＫ－八二四一號自小貨車，載運上開電纜
    線為警查獲之事實固坦承不諱，惟矢口否認有何竊盜犯行，辯稱：當天下午工作
    完畢後，將該電纜線載到廢料回收廠時，回收廠已關閉，伊又因肚子餓趕著要出
    去吃飯，才將該電纜線載運出去，並無意要偷竊云云。然查，被告於離開臺塑公
    司六輕廠區，在東大門為警衛攔檢時，該批電纜線係以紙板蓋住，若不翻開紙板
    ，難以發現該電纜線等情，已據證人即當時執勤警衛甲○○到庭結證綦詳，顯見
    被告將電纜線搬上車後，用紙板蓋住，以掩人耳目，其竊盜犯意應甚明確。又被
    告自承於臺塑公司六輕廠區工作已約二、三月之時間，而其老闆亦曾告知廢料必
    須送到回收廠回收，故對於多餘之電纜線廢料，不可攜出廠區之規定，應知之甚
    詳，縱如被告所稱廢料回收廠已關閉，但被告仍可將該批電纜線置於原工作處所
    ，待翌日再行處理，然被告卻違反規定，企圖將該電纜線運出，足見其有竊盜犯
    意至明。是被告上開所辯自無可取。此外，復有贓物認領保管收據一紙及相片十
    二幀在卷可資佐證。本件事證明確，被告犯行洵堪認定。
二、核被告所為，係犯刑法第三百二十條第一項之普通竊盜罪。爰審酌被告利用工作
    之便，竊取他人財物，而為圖些微經濟利益，即不惜觸犯刑典，危害社會秩序，
    且犯後猶矢口否認犯行，本應科以徒刑處罰，惟念其因一時貪慾失慮，所竊得之
    物價值約三千一百五十元，情節輕微，被害人所受損害有限等一切情狀，量處如
    主文所示之刑，以資懲儆。查被告前未曾受有期徒刑以上刑之宣告，有臺灣雲林
    地方法院檢察署刑案資料查註紀錄表及臺灣高等法院被告全國前案紀錄表各一份
    在卷可按，其因一時貪慾，短於思慮，致觸犯本案犯行，且被告有正當職業，經
    此科刑教訓後，當知所警惕，而無再犯之虞，本院認為前開對其宣告之刑，以暫
    不執行為適當，爰併予宣告緩刑二年，以勵來茲而啟自新。
據上論斷，應依刑事訴訟法第二百九十九條第一項前段，刑法第三百二十條第一項、
第七十四條第一款，罰金罰鍰提高標準條例第一條前段，判決如主文。
本案經檢察官徐維嶽到庭執行職務。
中      華      民      國      八十九      年    九    月     十四     日
                                        臺灣雲林地方法院刑事第一庭
                                            審判長法官  唐  光  義
                                            法      官  林  秋  火
                                            法      官  廖  國  勝
右正本證明與原本無異。
如不服本判決，應於判決送達後十日內向本院提出上訴狀( 應附繕本 )。
                                            書  記  官  顏  錦  清
中      華      民      國      八十九      年    九    月     十四     日
刑法第三百二十條第一項
意圖為自己或第三人不法之所有，而竊取他人之動產者，為竊盜罪，處五年以下有期
徒刑、拘役或五百元以下罰金。


司法院資訊處製作；財團法人民間司法改革基金會備份。
